【裁判字號】    95,聲,1670
【裁判日期】    950530
【裁判案由】    返還提存物
【裁判全文】
臺灣臺北地方法院民事裁定              95年度聲字第1670號
聲  請  人  美商美國新美股份有限公司台灣分公司
法定代理人  甲○○
相  對  人  乙○○○○○○○○.
上列當事人間返還提存物事件，本院裁定如下：
    主  文
聲請駁回。
聲請訴訟費用由聲請人負擔。
    理  由
一、聲請意旨略以：聲請人與相對人間因連帶保證事件，聲請人
    前遵本院91年度裁全字第9803號民事假扣押裁定，曾提供新
    台幣（下同）600,000元為擔保金，並以本院91年度存字第
    5399號提存事件提存在案；本案訴訟終結後（中華民國仲裁
    協會以92年度仲聲信字第022號仲裁判斷書），聲請人以存
    證信函催告相對人行使權利，相對人於95年4月20日收到存
    證信函催告後逾20日未行使，爰依民事訴訟法第104條第1項
    第3款聲請返還擔保金云云、
二、按返還擔保金，依民事訴訟法第106條準用第104條之規定，
    須符合：（１）應供擔保之原因消滅者；（２）供擔保人證
    明受擔保利益同意返還者；（３）訴訟終結後供擔保人證明
    已定20日以上之期間催告受擔保利益人行使權利而未行使，
    或法院依供擔保人之聲請，通知受擔保利益人於一定期間內
    行使權利並向法院為行使權利之證明而未證明者之要件，法
    院始得裁定返還擔保金。至所謂訴訟終結，在因假扣押或假
    處分所供擔保之情形，因該擔保係為保障受擔保利益人因不
    當假扣押或假處分所受損害而設，倘執行法院已依假扣押或
    假處分裁定實施假扣押或假處分之執行，則在供擔保人撤回
    假扣押或假處分之執行前，受擔保利益人所受損害仍可能繼
    續發生，損害額既未確定，自無強令其行使權利之理。故在
    假扣押或假處分所供之擔保，供擔保人依民事訴訟法第106
    條準用同法第104條第1項第3款規定，聲請以裁定命返還其
    擔保金之場合，必待供擔保人已撤回假扣押或假處分之執行
    ，始得謂與民事訴訟法第104條第1項第3款所定之「訴訟終
    結」相當，而得依該條款行使定期催告之權利（最高法院93
    年度聲字第1622號裁定意旨可資參照）。經查，聲請人固主
    張本案訴訟（中華民國仲裁協會以92 年度仲聲信字第022號
    仲裁判斷書）業已終結，惟該仲裁判斷係因第三人寶健醫器
    公司與相對人間並無書面仲裁契約，而以程序駁回等情，有
    系爭仲裁判斷書在卷可稽，系爭仲裁判斷既係以程序事項駁
    回，未就實體事項予以審究，自難認係民事訴訟法第104條
    第1項第3款所稱「訴訟終結」之情形，而聲請人未撤回假扣
    押執行等情，亦據本院依職權調閱本院91年度裁全字第9803
    號卷宗查明屬實，是揆諸前揭說明，亦難認與民事訴訟法第
    104條第1項第3款所定之「訴訟終結」相當，而得依該條款
    行使定期催告之權利。因之，依上說明，聲請人之聲請不符
    合返還擔保金之要件，自不能准許。
中    華    民    國    95    年    5    月    30    日
                  民事第六庭    法  官  郭美杏
以上正本係照原本作成
如不服本裁定應於送達後10日內向本院提出抗告狀，並繳納抗告
費新臺幣1,000元
中    華    民    國    95    年    6     月    2     日
                                書記官  潘惠梅


司法院資訊處製作；財團法人民間司法改革基金會備份。
